# 请教陈版主房地产转让业务

提问人：yuhao0202 时间：2017-01-19 15:28:55
陈老师，今天碰到个问题，公司今年转让了一个正在开发的写字楼。当时和对方协商的时候，是以 6 月 30 日为基准日进行评估确认转让价值。工程交割在 12 月份。但是7-12月工程还在继续，发生了开发成本。我们会计在处理的时候，直接以6.30基准日确定的价格做了收入，成本按照 2016 年 6 月 30 日的账面开发成本结转了营业成本，到了年末账上还有存货 1400 万，主要为7-12月发生的工程款。这个处理的话，年底的报表上就有存货 1400 万，但是 12 月公司已经工程交割转让，报表上还显示有存货余额，是否欠妥

回答人：chenyiwei
不恰当。不论定价基准日是哪一天，实际交割时都应当将截至该交割日的账面价值全额结转成本，开发成本不留余额。这样，如果没有对应的等额负债一并转移，则处置损益将小于按基准日账面价值计算的损益。

提问人：yuhao0202 时间：2017-01-20 09:53:29
那陈老师，如果将8-12月份的开发成本结转的话，我这边收入还是按当时协议确认转让的收入确认营业收入吗？后续，可能还会签订补充协议，针对8-12月分发成本，补充部分补充收入，到时候这部分补充协议收入，就没有相应的成本对应了？还是说，我公司目前仅按现在协议转让价确认收入，按交割日账面价结转成本，后续补充协议收入，待确定后，直接确认当期损益。

回答人：chenyiwei
你的后一种理解较为合理（我公司目前仅按现在协议转让价确认收入，按交割日账面价结转成本，后续补充协议收入，待确定后，直接确认当期损益）。